臺灣臺北地方法院刑事判決　　　　　　　96年度易字第1689號
公　訴　人　臺灣臺北地方法院檢察署檢察官
被　　　告　乙○○
選任辯護人　馬金生律師
上列被告因違反著作權法等案件，經檢察官提起公訴（九十六年
度偵字第八四八八號），被告於本院準備程序中就被訴事實為有
罪之陳述，經本院告知簡式審判程序意旨，並聽取公訴人、被告
及辯護人之意見後，本院合議庭裁定改由受命法官獨任依簡式審
判程序審理，並判決如下
    主  文
乙○○明知為未得商標權人同意，於同一商品使用相同之註冊商
標之商品而販賣，處有期徒刑月，如易科罰金以新臺幣壹仟元
折算壹日；減為有期徒刑壹月又拾伍日，如易科罰金以新臺幣壹
仟元折算壹日；扣案如附表二編號一至五所示之仿冒商標商品及
附表二編號七、八所示之物均沒收。又意圖銷售而擅自以重製於
光碟之方法侵害他人之著作財產權，處有期徒刑陸月，如易科罰
金以新臺幣壹仟元折算壹日；減為有期徒刑參月，如易科罰金以
新臺幣壹仟元折算壹日；扣案如附表二編號六所示之物均沒收。
應執行有期徒刑肆月，如易科罰金以新臺幣壹仟元折算壹日，扣
案如附表二所示之物均沒收。
    事  實
一、乙○○明知如附表一所示之「甲○○○○」 商標圖樣，業經芬蘭
    商諾基亞公司（下稱諾基亞公司）向經濟部智慧財產局申請
    註冊商標獲准，取得商標專用權，指定使用於如附表一所示
    之專用商品，現仍在商標專用期間內，非經上開公司之同意
    或授權，不得於同一商品使用相同之商標，或明知為上開商
    品仍為販賣之行為。而乙○○明知其自大陸深圳地區購買之
    行動電話藍芽耳機與充電器，均係未經諾基亞公司同意在同
    一商品使用相同於附表一所示商標圖案之仿冒商標商品，竟
    為圖牟利，基於販賣上開商品之集合犯意，自民國九十三年
    三月間某日起，以每套充電器連同耳機新台幣（下同）約三
    百元之價格，自大陸地區販入後，復利用電腦網路設備，使
    用其「IFN2888 」之帳號，在雅虎奇摩拍賣網站刊登拍賣廣
    告，以每套四百五十元至五百元不等之價格，向不特定人散
    播販賣仿冒上開商標商品之資訊，並表示客戶可至設於臺北
    市○○○路○段一四二號四樓之四之威捷科技企業社取貨。
    嗣由趙俊堯先後於九十五年十月三十日、九十六年一月十六
    日及九十六年三月八日，分別在上址以一百二十元至四百五
    十元不等之價格，向乙○○購得標有「甲○○○○」 商標之電池
    、座充、旅充等物。而乙○○明知諾基亞公司在該公司網站
    上雖提供USB 驅動程式供使用者免費下載，然該協議明定不
    得複製軟體或移轉其所有權，惟乙○○為提供客戶便利以牟
    利，竟另行起意，未經諾基亞公司之授權，於九十六年三月
    二十五日在上址威捷科技企業社內，使用電腦設備非法重製
    諾基亞公司在網站上所提供之USB驅動程式（6270、5300、N
    90）並儲存於光碟內，欲提供予不特定之消費者而散布之。
    迨九十六年三月二十六日下午四時許，為警持搜索票至上址
    當場查獲，並扣得如附表二編號一至五所示之仿冒商標商品
    、編號六所示之非法重製光碟共六十六片以及編號七、八所
    示之進出貨單據。
二、案經臺北市政府警察局萬華分局移送臺灣台北地方法院檢察
    署檢察官偵查後起訴。
    理  由
一、本案被告乙○○所犯之罪，並非法定刑為死刑、無期徒刑或
    最輕本刑三年以上有期徒刑之罪，亦非高等法院管轄第一審
    之案件，被告於本院準備程序中就被訴事實已為有罪之陳述
    ，本院合議庭乃裁定由受命法官獨任進行簡式審判程序。又
    簡式審判程序之證據調查，依刑事訴訟法第二百七十三條之
    二規定，不受同法第一百五十九條第一項審判外陳述排除之
    限制，再被告對於卷內之各項證據，亦不爭執證據能力，故
    卷內所列之各項證據，自得作為證據，先予敘明。
二、被告前述未經授權即販賣仿冒商標商品，並意圖銷售而擅自
    將「甲○○○○」公司擁有著作權之USB驅動程式重製於光碟內之
    犯行，業據被告乙○○於檢察官偵訊及本院審理時坦承不諱
    ；又被告販賣之商品確係侵害「甲○○○○ 」公司商標權與著作
    權之仿品，復經被害人代理人吳佩玲、證人謝鴻儒與趙俊堯
    分別於警、偵訊時證述明確（偵查卷第十至十二、六三至六
    五、九四至九五頁）。此外，並有商標註冊證兩份、趙俊堯
    購得之仿冒商標商品照片六張、搜索現場照片十九張、被告
    出售之手機車充、電池、搜索當天扣案之商品均係仿品之鑑
    定報告各一份、扣案之「甲○○○○ 」貼紙影本四張、托運單及
    出貨單一份、「甲○○○○」官方網站列印資料與「甲○○○○」行動
    電話終端用戶軟體協議書各一份、「甲○○○○ 」公司耳機真品
    及外包裝照片四張在卷可稽（偵查卷第十八至二六、四二至
    五七、六六至七五、八十至八七、一０一、一０四至一一二
    、一一四至一一六、一二０頁，本院卷）；更有如附表二所
    示之仿冒商標商品、非法重製光碟以及進出貨單據扣案可資
    佐證，足見被告上開自白確與事實相符，應堪採信。故本件
    事證明確，被告犯行堪以認定。
二、核被告乙○○所為，係違反商標法第八十二條之販賣仿冒商
    標商品罪及輸入仿冒商標商品罪；另犯著作權法第九十一條
    第三項之意圖銷售而擅自以重製於光碟之方法侵害他人之著
    作財產權罪。被告意圖販賣而輸入仿冒商標商品之低度行為
    ，應為販賣之高度行為所吸收，不另論罪。又刑事法若干犯
    罪之行為態樣，本質上原具有反覆、延續實行之特徵，立法
    時既予特別歸類，定為犯罪構成要件之行為要素，則行為人
    基於概括之犯意，在密切接近之一定時、地持續實行之複次
    行為，倘依社會通念，於客觀上認為符合一個反覆、延續性
    之行為觀念者，於刑法評價上，即應僅成立一罪，俾免有重
    複評價、刑度超過罪責與不法內涵之疑慮；學理上所稱「集
    合犯」之職業性、營業性或收集性等具有重複特質之犯罪均
    屬之，例如經營、從事業務、收集、販賣、製造、散布等行
    為概念者是，此有最高法院九十五年度台上字第一０七九號
    判決意旨可資參照。是被告販賣前揭仿冒商標商品之營業性
    行為，係在密集期間內以相同之方式持續進行，未曾間斷，
    是此販賣仿冒商標商品之犯行，即具有反覆、延續實行之特
    徵，從而在行為概念上，縱有多次販賣之舉措，仍應評價認
    係包括一罪之集合犯，併此敘明。再被告違反意圖銷售而違
    法重製「甲○○○○ 」公司前揭軟體於光碟內之行為，同時觸犯
    著作權法第九十一條之一第三項之明知係侵害著作財產權之
    光碟重製物竟意圖散布而持有罪。其持有違法重製光碟之低
    度行為，應為意圖銷售而違法重製光碟之高度行為所吸收，
    不另論罪。檢察官雖未於起訴書之所犯法條欄記載著作權法
    第九十一條第二項、第三項之罪，但起訴書之犯罪事實欄已
    述及被告非法重製「甲○○○○ 」公司軟體於光碟內之犯行，又
    蒞庭之檢察官亦當庭補充前開法條，故此部分犯行當已在起
    訴範圍內。至被告所犯上述兩罪，犯意各別，行為互殊，應
    予分論併罰。爰審酌被告並無任何前科，有臺灣高等法院被
    告前案紀錄表一份附卷為憑，足見其素行良好，其因貪圖小
    利販賣仿冒商標商品並違法重製他人軟體於光碟內，對於商
    標權及著作財產權人之商譽及損害匪淺，且被告販賣仿冒商
    標商品之時間非短、扣案之仿品數量不少，情節尚非輕微，
    但考量被告已坦承犯行，表示悔意，願意賠償三十萬元予被
    害人，但因被害人無法接受，致未達成和解，足見被告犯後
    態度良好等一切情狀，分別量處如主文所示之刑。又中華民
    國九十六年罪犯減刑條例於九十六年六月十五日通過，並自
    九十六年七月十六日開始施行，查被告之犯罪行為係在九十
    六年四月二十四日以前所為，且無前述條例第三條規定不予
    減刑之情形，均合於減刑之條件，應依該條例第二條第一項
    第三款規定分別減其刑期如主文所示，再依同條例第九條之
    規定分別諭知易科罰金之折算標準，併定其應執行之刑。扣
    案如附表二編號一至五所示之仿冒商標商品共五十一件，應
    依商標法第八十三條規定宣告沒收；又編號六所示之非法重
    製光碟共六十六片，應依著作權法第九十八條前段規定沒收
    ；至編號七、八所示之進出貨單據，係被告所有供犯本罪所
    用之物，業據被告供承在卷（威捷科技企業社係被告獨資所
    有），亦應依刑法第三十八條第一項第二款規定予以沒收。
據上論斷，應依刑事訴訟法第二百七十三條之一第一項、第二百
九十九條第一項前段，商標法第八十二條、第八十三條，著作權
法第九十一條第二項、第三項、第九十一條之一第二項、第三項
、第九十八條前段，刑法第十一條前段、第四十一條第一項前段
、第五十一條第五款、第三十八條第一項第二款，刑法施行法第
一條之一，中華民國九十六年罪犯減刑條例第二條第一項第三款
、第七條第一項、第九條，判決如主文。
本案經檢察官黃珮瑜到庭執行職務。
中　　華　　民　　國　　96　　年　　10　　月　　18　　日
　　　　　　　　　刑事第三庭    法　官　游士珺
上正本證明與原本無異。
如不服本判決，應於判決送達後10日內向本院提出上訴狀（應抄
附繕本）。告訴人或被害人如對於本判決不服者，應具備理由請
求檢察官上訴，其上訴期間之計算係以檢察官收受判決正本之日
期為準。
                                書記官  林素霜
中　　華　　民　　國　　96　　年　　10　　月　　18　　日
附錄論罪科刑實體法條文：
商標法第82條
明知為前條商品而販賣、意圖販賣而陳列、輸出或輸入者，處一
年以下有期徒刑、拘役或科或併科新臺幣 5 萬元以下罰金。
著作權法第91條
擅自以重製之方法侵害他人之著作財產權者，處3年以下有期徒
刑、拘役，或科或併科新臺幣75萬元以下罰金。
意圖銷售或出租而擅自以重製之方法侵害他人之著作財產權者，
處6月以上五年以下有期徒刑，得併科新臺幣20萬元以上2百萬元
以下罰金。
以重製於光碟之方法犯前項之罪者，處6月以上5年以下有期徒刑
，得併科新臺幣50萬元以上5百萬元以下罰金。
著作僅供個人參考或合理使用者，不構成著作權侵害。
著作權法第91條之1
擅自以移轉所有權之方法散布著作原件或其重製物而侵害他人之
著作財產權者，處3年以下有期徒刑、拘役，或科或併科新臺幣
五十萬元以下罰金。
明知係侵害著作財產權之重製物而散布或意圖散布而公開陳列或
持有者，處3年以下有期徒刑，得併科新臺幣7萬元以上75萬元以
下罰金。
犯前項之罪，其重製物為光碟者，處6月以上3年以下有期徒刑，
得併科新臺幣20萬元以上2百萬元以下罰金。但違反第87條第4款
規定輸入之光碟，不在此限。
犯前二項之罪，經供出其物品來源，因而破獲者，得減輕其刑。
